【裁判字號】    99,交聲,3552
【裁判日期】    991029
【裁判案由】    聲明異議
【裁判全文】
臺灣臺中地方法院交通事件裁定        99年度交聲字第3552號
原處分機關  交通部公路總局臺中區監理所豐原監理站
受處分人    乙○○
上列受處分人因違反道路交通管理處罰條例案件，對於交通部公
路總局臺中區監理所豐原監理站99年9 月14日所為之處分（豐監
稽違字第裁63-HE0000000號裁決書），聲明異議，本院裁定如下
：
    主    文
異議駁回。
    理    由
一、原處分機關略以：受處分人即異議人乙○○於民國99年7 月
    14日騎機車因機車駕駛人及被載人未戴安全帽及拒絕停車接
    受稽查而逃逸之違規，經臺中縣警察局舉發在案，警方函覆
    違規屬實，本站遂於99年9 月14日依道路交通管理處罰條例
    第31條第6項及第60條第1 項裁罰新臺幣500元及3000元，逾
    期則依處罰主文規定處分，異議人不服而聲明異議等語。
二、本件聲明異議意旨略以：99年7月14日當天伊從早上7點至中
    午12點半都在網咖內等語。
三、按本條例所用名詞釋義如下：…八、車輛：指在道路上以原
    動機行駛之汽車（包括機器腳踏車）或以人力、獸力行駛之
    車輛；機器腳踏車駕駛人或附載座人未依規定戴安全帽者，
    處駕駛人新臺幣500 元罰鍰；汽車駕駛人，駕駛汽車有違反
    本條例之行為，經交通勤務警察或依法令執行交通稽查任務
    人員制止時，不聽制止或拒絕停車接受稽查而逃逸者，除按
    各該條例處罰外，處新臺幣3000元以上6000元以下罰鍰，道
    路交通管理處罰條例第3條第8款、第31條第6項、第60條第1
    項分別定有明文。
四、99年7月14日8時49分許，1名染髮男子未戴安全帽騎L5F-079
    號機車，後載1 名穿粉紅色上衣之女子亦未戴安全帽，行經
    臺中縣豐原市○○路與瑞安街口，為騎機車之巡邏警員黃育
    違發現，即開警示燈靠過去要攔查，騎機車之男子發覺後即
    加速往前逃逸等情，業據證人甲○○於本院到庭結證明確，
    ，復有證人甲○○當時所拍攝L5F-079 號機車駕駛及乘客未
    載安全帽之照片、舉發違反道路交通管理事件通知單、裁決
    書等在卷可稽。異議人雖辯稱：警方舉發違規之時間伊在網
    咖內云云，惟異議人就其所辯並未提供任何證據供本院調查
    ，且異議人就警員甲○○提供之照片內之機車為其所有，當
    天並未將機車借予他人，機車鑰匙亦不曾遺失過，當天是將
    機車停在網咖門口，要離開時機車仍在原停放之位置等事實
    ，均不爭執，是其上開所為之辯解，顯與事實不符而不足採
    信。異議人確有上開違規之事實，堪以認定。原處分機關依
    法裁罰，核無不合，本件異議並無理由，應予駁回。
五、依道路交通管理處罰條例第87條第2 項、道路交通案件處理
    辦法第19條，裁定如主文。
中    華    民    國    99    年    10    月    29    日
                  交通法庭    法  官  林慧英
以上正本證明與原本無異。
如不服本裁定，應於收受送達後5日內向本院提出抗告狀。（應
附繕本）
                              書記官  廖碩薇
中    華    民    國    99    年    10    月    29    日

司法院資訊處製作；財團法人民間司法改革基金會備份。
